【裁判字號】    98,抗,1910
【裁判日期】    981214
【裁判案由】    履行契約
【裁判全文】
臺灣高等法院民事裁定                  98年度抗字第1910號
抗  告  人  乙○○
相  對  人  甲○○
上列當事人間請求履行契約事件，抗告人對於中華民國98年10月
30日臺灣板橋地方法院98年度訴字第2365號所為裁定提起抗告，
本院裁定如下：
    主  文
抗告駁回。
抗告訴訟費用由抗告人負擔。
    理  由
一、按「當事人得以合意定第一審管轄法院。但以關於由一定法
    律關係而生之訴訟為限。前項合意，應以文書證之。」民事
    訴訟法第24條定有明文。故當事人得以合意定第一審管轄法
    院者，如具備該條所定之要件，當事人及法院均應受其拘束
    。又「訴訟之全部或一部，法院認為無管轄權者，依原告聲
    請或依職權以裁定移送其管轄法院。」民事訴訟法第28條第
    1項亦定有明文。
二、經查，本件抗告人起訴主張伊受相對人之委任，辦理離婚、
    子女監護權、扶養費、通姦告訴、損害賠償及剩餘財產分配
    請求之所有民、刑事訴訟、強制執行所有程序代理，報酬約
    定三百萬元。相對人本可獲得超過1,000萬元之財產上利益
    ，卻因恐需給付約定酬金予伊，先與其夫串謀暫不辦理過戶
    手續，並撤回假扣押程序，以避免相對人與伊所約定之條件
    成就，爰依委任契約法律關係，訴請相對人給付300萬元及
    自起訴狀繕本送達翌日起至清償日止，按週年利率5%之利息
    。查本件訴訟並非應專屬於一定法院管轄，依其等所簽立之
    委任契約第8條之約定：「委任人與受任人及連帶保證人，
    均同意以宜蘭地方法院為管轄法院」，足證契約當事人已以
    文書合意因該契約涉訟時，以臺灣宜蘭地方法院為第一審管
    轄法院，兩造及法院均應受此合意契約之拘束。原法院據此
    合意，而將本件移送於臺灣宜蘭地方法院，於法並無違誤。
    抗告意旨雖略以：相對人之住所地為台北縣蘆洲市○○里○
    ○路675號7樓，依民事訴訟法第1條之規定，原法院亦為本
    件之管轄法院。縱本件另有合意管轄之約定，稽諸民事訴訟
    法第22條之規定及最高法院之見解，亦僅生選擇管轄之問題
    ，伊向臺灣宜蘭地方法院或原法院起訴均無不可，原法院將
    本案移送臺灣宜蘭地方法院管轄，顯非適法云云。惟管轄法
    院之合意既係由契約當事人雙方合意，除專屬管轄外，得排
    斥其他審判籍而優先適用，是當事人雙方即均應受此合意約
    定之拘束，非抗告人單方所得片面捨棄或變更，抗告人逕行
    捨合意管轄之臺灣宜蘭地方法院，而向相對人設籍地之原法
    院起訴，已違反兩造之合意管轄約定，原法院據兩造之合意
    管轄約定，而依職權將本件移送於臺灣宜蘭地方法院，核與
    首揭規定相符。抗告意旨仍執前詞指摘原裁定不當，求予廢
    棄，非有理由，應予駁回。
三、據上論結，本件抗告為無理由，爰裁定如主文。
中    華    民    國    98    年    12    月    14    日
                    民事第十一庭
                        審判長法  官  鄭雅萍
                              法  官  劉坤典
                              法  官  徐福晉
正本係照原本作成。
本裁定除以適用法規顯有錯誤為理由外，不得再抗告。如提起再
抗告，應於收受後10日內委任律師為代理人向本院提出再抗告狀
。並繳納再抗告費新台幣1000元。
中    華    民    國    98    年    12    月    15    日
                              書記官  黃瑞芬

司法院資訊處製作；財團法人民間司法改革基金會備份。
